【裁判字號】    99,簡上,72
【裁判日期】    991116
【裁判案由】    毒品危害防制條例
【裁判全文】
臺灣苗栗地方法院刑事判決              99年度簡上字第72號
上  訴  人
即  被  告  甲○○
上列被告因違反毒品危害防制條例案件，不服本院苗栗簡易庭99
年度苗簡字第682號中華民國99年7月29日第一審簡易判決（檢察
官聲請簡易判決處刑案號：99年度毒偵字第621號），提起上訴
，本院管轄之第二審合議庭判決如下：
    主  文
上訴駁回。
    事實及理由
一、本案經本院審理結果，認原審以被告犯毒品危害防制條例第
    10條第2 項之施用第二級毒品罪，判處有期徒刑3 月，並諭
    知易科罰金之標準為新臺幣1 千元折算1 日，其認事用法及
    量刑均無不當，應予維持，並引用第一審判決書記載之事實
    、證據及理由（詳如附件）。
二、本案上訴人即被告（下稱被告）提起上訴，其上訴理由略以
    ：被告沒有犯罪，又採尿程序不合法令云云。經查：
  (一)本案被告於本案偵查中業已坦認施用第二級毒品安非他命之
    犯行（見99年度毒偵字第621 號卷第7 頁），復有被告尿液
    檢體呈安非他命陽性反應之檢驗報告書在卷可核（見99年度
    毒偵字第624 號卷第10頁），是被告確實有施用第二級毒品
    安非他命之事實，應可堪認定。雖被告另以其有施用感冒藥
    物，可能因此導致尿液檢驗呈安非他命陽性反應等語飾詞置
    辯，然查一般感冒藥物均未含有管制藥品安非他命之成分，
    又縱少數藥品確含有類似成分，惟因服用藥物之普通劑量，
    均難致尿液檢驗報告呈陽性毒品反應，況被告採集之尿液，
    經檢驗之結果，其中安非他命、甲基安非他命之數值皆甚高
    ，是更無可能係因誤服藥物導致，又被告僅空執上詞否認犯
    行，惟並未提出其他有利被告之證據供本院查明，又對其係
    服用何種藥物無法具體說明，則其辯解甚難憑採。綜上說明
    ，被告以其並未犯罪為上訴之理由，而於本院審理中空言表
    示其於警訊、偵查中係不得已乃承認施用毒品，其辯均為無
    理由。
  (二)又被告對其於99年2 月8 日13時30分許，由警員對其進行採
    尿，而由被告蓋印指印之事實並不爭執，並有新竹縣政府警
    察局竹東分局採尿室毒品人口到場採尿名冊1 紙在卷可查（
    見99年度毒偵字第624 號卷第9 頁）。至被告雖辯稱採尿過
    程不合程序，警方對其應無採尿之必要，而採尿過程亦無經
    其同意云云，惟查被告前有施用毒品之前科紀錄，並為苗栗
    縣警察局頭份分局列管之毒品調驗人口，且經本院於審理時
    訊問被告後，被告明確表示其於員警盤檢之初不同意採集尿
    液送驗，嗣後因被告認為不採集尿液即無法離開警局，遂同
    意採集尿液送驗等語（此可參見本院卷99年10月26日審判筆
    錄第4頁，本院問「你當天是因為不驗尿他不給你走，後來
    你就同意驗尿了是不是？」、被告答「對」），即可推知被
    告雖於一開始不同意採集尿液送驗，惟承辦之員警並無因此
    採取強暴、脅迫等不法方法以達採尿之目的，而被告之所以
    於嗣後同意配合採集尿液之作業，乃因其於內心判斷僅有如
    此始能離開警局，惟此僅被告自己內心推敲之過程及結論，
    然實際上承辦員警並無採取足以使被告意思表示被限制或改
    變之手段，當不得據此存於被告內心而無從得知之想法，即
    認被告當初顯現於外而對承辦員警表示同意採集尿液送驗之
    行為，係基於不能自由意思表示或違背其意思表示之原因所
    作成，而認被告自始未同意採集尿液送驗，故被告以其未同
    意採尿為由據以上訴，顯不足採。
  (三)綜前所述，被告上訴請求撤銷原判，改為更有利判決，為無
    理由，應予駁回。
三、依刑事訴訟法第455 之1 第1 項、第3 項、第368 條、第37
    3 條，判決如主文。
本案經檢察官林俊杰到庭執行職務。
中    華    民    國    99    年    11    月    16    日
                  刑事第二庭審判長法  官  楊清益
                                  法  官  魏宏安
                                  法  官  林靜雯
以上正本證明與原本無異。
本判決不得上訴。
                                  書記官  劉千瑄
中    華    民    國    99    年    11    月    16    日
附錄本判決論罪科刑法條：
毒品危害防制條例第10條：
施用第一級毒品者，處 6 月以上 5 年以下有期徒刑。
施用第二級毒品者，處 3 年以下有期徒刑。

司法院資訊處製作；財團法人民間司法改革基金會備份。
